最高法院刑事判決　　　　　　　　　　　　　　八十八年度台非字第三○六號
　　上　 訴　 人　最高法院檢察署檢察總長
　　被　　　　告　甲○○
　　　　　　　　　乙○○
右上訴人因被告等毀損案件，對於台灣高等法院台中分院中華民國八十八年七月八日
第二審確定判決（八十八年度上易字第一二五一號，起訴案號：台灣台中地方法院檢
察署八十七年度偵字第二六九九九號、八十八年度偵字第三四三號），認為違法，提
起非常上訴，本院判決如左：
    主  文
上訴駁回。
    理  由
非常上訴理由稱：「按判決所載理由矛盾者當然為違背法令，刑事訴訟法第三百七十
九條第十四款定有明文。原判決於事實欄認定被告甲○○、乙○○基於共同毀損、恐
嚇之概括犯意，於民國八十七年十一月二十九日凌晨二時許，在台中縣新社鄉○○街
十八之一號陳阿杏住處門口，共同以腳及以磚塊踢擊陳阿杏如原判決附表編號１所示
之鐵門，致該鐵門凹陷，足以生損害於陳阿杏，並共同恐嚇陳阿杏稱：『你們全家出
來要讓你們死得很難看』等語，致陳阿杏心生畏懼，甲○○、乙○○二人復於同日凌
晨二時卅分許，共同毀損陳阿杏所有置於上開住處門前如原判決附表編號２、３所示
之黑色機車後視鏡及紅色機車碼表，足生損害於陳阿杏，並再恐嚇稱：『你們全家出
來，要讓你們死得很難看』等語，致陳阿杏心生畏懼，並於理由欄內說明被告甲○○
等所為係共同連續犯刑法第三百五十四條之毀損罪及第三百零五條之恐嚇罪，兩罪間
有方法結果之牽連關係，應從重之毀損罪處斷。惟查：原判決既於事實及理由內認定
被告等基於概括犯意，先毀損如原判決附表編號１所示之鐵門，再毀損如原判決附表
編號２、３所示之黑色機車後視鏡及紅色機車碼表，而應成立毀損罪之連續犯，乃於
主文內記載甲○○、乙○○共同連續損壞如附表編號２、３所示他人之物，自有主文
與事實、理由矛盾之違法。又有罪之判決書，應於主文內載明所犯之罪，而刑法第三
百五十四條之毀損罪乃以足生損害於他人為要件，原判決主文內漏未記載此要件，亦
有不適用法則之違法。案經確定，爰依刑事訴訟法第四百四十一條、第四百四十三條
提起非常上訴，以資糾正」云云。
本院按刑法之連續犯，數行為以一罪論，係以行為人基於概括犯意之連續數行為，而
觸犯同一罪名者，法律上綜合各個行為，包括地祇論以一罪，是各個行為中，如依其
所犯罪名之法定刑或犯罪情節有輕重之分時，自應從較重之行為論科。本件原確定判
決事實認被告等係基於概括犯意，先毀損如原確定判決附表編號１所示之鐵門，再毀
損如原確定判決附表編號２、３所示之黑色機車後視鏡及紅色機車碼表，乃於理由內
就該兩次毀損犯行，說明其等係基於概括犯意為之，為連續犯，應以一罪（即毀損如
附表編號２、３之罪）論，並加重其刑，其意應係認該連續毀損犯行，應從情節較重
之第二次（即毀損原確定判決附表編號２、３所示物品）毀損犯行，以一罪論，雖原
確定判決理由未敘明該第二次毀損犯行情節較重之旨，不無疏漏，然依首開說明，原
確定判決主文記載甲○○、乙○○共同連續損壞如附表編號２、３所示他人之物，尚
無主文與事實、理由矛盾之違法可言。其次，非常上訴乃對於審判違背法令之確定判
決，所設之救濟方法，若僅係原判決之主文關於論罪之用語不當，而其援引之論罪科
刑法條並無錯誤者，既不得提起第三審上訴，自亦不得為非常上訴之理由。本件原確
定判決既認被告等基於共同毀損之概括犯意，於八十七年十一月廿九日凌晨二時許，
在台中縣新社鄉○○街十八之一號陳阿杏住處門口，以及以磚塊踢擊陳阿杏如原確
定判決附表編號１所示之鐵門，致該鐵門凹陷，足以生損害於陳阿杏，復於同日凌晨
二時卅分許，共同毀損陳阿杏所有置於上開住處門前如原確定判決附表編號２、３所
示之黑色機車後視鏡及紅色機車碼表，足生損害於陳阿杏，並於理由內認其等所為係
犯刑法第三百五十四條之毀損罪，論結欄內亦引該法條，是其主文所揭示之罪名、刑
罰，與所適用論罪科刑之法條均相適合，至其於主文罪名漏載「足生損害於他人」，
要係製作判決時，因文字脫漏，致判決主文之用語不當，然其援引論罪科刑之法條並
無錯誤，應無判決不適用法則之違法情形。是非常上訴意旨指原確定判決違背法令，
難認為有理由，應予駁回。
據上論結，應依刑事訴訟法第四百四十六條，判決如主文。
中      華      民      國    八十八    年      十      月    二十一    日
                              最高法院刑事第十一庭
                                  審判長法官  陳  炳  煌
                                        法官  陳  正  庸
                                        法官  陳  世  雄
                                        法官  陳  東  誥
                                        法官  張  春  福
      右正本證明與原本無異
                                              書  記  官
中      華      民      國    八十八    年      十      月    二十六    日
